臺灣板橋地方法院民事判決　　　　　　　　　　　　　　九十三年度建字第二五號
　　原　　　告　寶尺工程行即楊木明
　　被　　　告　甲○○
右當事人間請求給付工程款事件，本院判決如左：
    主    文
被告應給付原告新台幣伍拾陸萬玖仟柒佰陸拾元，及自民國九十三年四月九日起至清
償日止按年息百分之五計算之利息。
訴訟費用由被告負擔。
本判決原告以新台幣壹拾玖萬元為被告供擔保後，得假執行。但被告如以新台幣伍拾
陸萬玖仟柒佰陸拾元為原告預供擔保後，得免假執行。
    事實及理由
一、原告起訴主張：被告於民國九十二年四月與原告約定，由原告承攬幸福黃昏市場
    鐵屋整建工程，工程款係採實作實算計價，工程款給付日期為工程完成時，嗣原
    告於九十二年六月間完成工程，總工程款共計新台幣（下同）九十一萬二千二百
    六十元，被告於九十二年六月間付款二十萬元，於九十二年八月三十日付款十萬
    元，嗣後又給付四萬二千五百元，尚積欠原告五十六萬九千七百六十元，屢經催
    討均置之不理，爰依承攬之法律關係請求被告給付承攬報酬五十六萬九千七百六
    十元，及自起訴狀繕本送達翌日起至清償日止按年息百分之五計算之利息，並陳
    明願供擔保請准宣告假執行。
二、被告則抗辯：幸褔黃昏市場係被告與訴外人等人共同組成，由被告出面委請原告
    施作工程，但因集資不足以應付各項款項，乃有意增資，於九十二年十月間由訴
    外人章重勳欲投資一百萬元，占有幸褔黃昏市場半數股權，乙○○以其投資額償
    還原告及水電包商王瑞裕等人之工程款債務。嗣於九十二年十月間由被告、原告
    、王瑞裕、曹文心、乙○○等五人，假鶯歌鎮西靈寺協調債務承擔事，原告因知
    悉乙○○入股後為最大股東，乃在協調會中同意乙○○要求展延償還之提案，惟
    被告不放心乙○○之支付期限及方法，原告轉向被告稱：「關於爭債務償還之事
    ，其同意乙○○之提議，會私下與乙○○商議償還期限及方法，不必在協調會中
    討論，請被告不用操心及過問」之後，被告才放心將幸褔黃昏市場之經營權，自
    九十二年十月起即交由乙○○負責，被告債務已由乙○○完全承擔，原告不得再
    向被告請求，爰請求駁回原告之訴及其假執行之聲請，並陳明如受不利判決，願
    供擔保請准宣告免假執行云云。
三、經查原告主張之事實，已據其提出鐵工估價單一張及估價單三張為證，復為被告
    所不爭執，自堪信為真實。被告雖抗辯：被告債務已於九十二年十月間由乙○○
    承擔，原告不得再向被告請求云云，惟已據原告所否認，且與證人乙○○於九十
    三年五月二十日本院審理時到庭證稱：我去（九十二）年十月、十一月有去交涉
    過，因沒有協議，我有打電話給楊先生（即原告），我願意按月攤還，我必須從
    今（九十三年）年六月開始，每月可以還一萬至一萬五千元等語，尚難認原告與
    乙○○就被告之債務已達成承擔之合意，核被告此部分之抗辯，顯屬無據，不足
    採信。
四、從而，原告依據承攬之法律關係，請求被告給付五十六萬九千七百六十元，及自
    九十三年四月九日即起訴狀繕本送達翌日起至清償日止按年息百分之五計算之利
    息，為有理由，應予准許。又兩造均陳明願供擔保，請准為假執行與免假執行之
    宣告，經核均無不合，爰分別酌定相當之擔保金額，准許之。
五、結論：原告之訴為有理由，依民事訴訟法第七十八條、第三百九十條第二項、第
    三百九十二條第二項，判決如主文。
中　　　華　　　民　　　國　　九十三　　年　　　五　　　月　　三十一　　日
                                臺灣板橋地方法院民事第三庭
                                    法  官  何君豪
右為正本係照原本作成
如對本判決上訴，須於判決送達後廿日內向本院提出上訴狀
中　　　華　　　民　　　國　　九十三　　年　　　五　　　月　　三十一　　日
                                    書記官  蕭興南
